臺灣臺北地方法院刑事判決　　　　　　　　　　　　　九十三年度訴字第二二六號
　　公　訴　人　臺灣臺北地方法院檢察署檢察官
　　被　　　告　甲○○
右列被告因違反毒品危害防制條例案件，經檢察官提起公訴（九十三年度毒偵字第一
六九號），本院判決如左：
    主  文
甲○○連續施用第一級毒品，累犯，處有期徒刑拾月。殘留於如附表所示注射針筒、
殘渣袋內之第一級毒品海洛因（均無法與該注射針筒、殘渣袋分離）均應予沒收銷燬
之。又連續施用第二級毒品，累犯，處有期徒刑捌月。應執行有期徒刑壹年肆月。殘
留於如附表所示注射針筒、殘渣袋內之第一級毒品海洛因（均無法與該注射針筒、殘
渣袋分離）均應予沒收銷燬之。
    事  實
一、甲○○前於(1)民國八十八年二月間因犯施用第二級毒品安非他命（下稱安非他命
    ）違反毒品危害防制條例案件，經本院以八十八年毒聲字第三六六號裁定送勒戒
    處所觀察、勒戒，因無繼續施用毒品傾向，由臺灣臺北地方法院檢察署（下稱臺
    北地檢署）檢察官以該署八十八年偵緝字第五二一號不起訴處分書為不起訴處分
    確定；復於(2)八十八年五月間因犯違反毒品危害防制條例案件（轉讓安非他命）
    ，經本院判處有期徒刑七月，判決確定後由檢察官簽發執行指揮書，依執行指揮
    書之記載於九十年四月二十六日執行完畢；再於(3)八十九年五月間因犯施用安非
    他命案件，經本院以八十九年度毒聲字第六三五號裁定送勒戒處所觀察、勒戒後
    ，因有繼續施用毒品傾向，檢察官乃向本院聲請強制戒治並起訴，經本院以八十
    九年毒聲字第一九０三號裁定令甲○○入戒治處所施以強制戒治，並以八十九年
    易字第一六八九號判決判處有期徒刑七月；又於(4)九十年四月間因犯搶奪案件，
    經臺灣高等法院判處有期徒刑六月，判決確定後由臺灣高等法院於九十年十月間
    以該院九十年度聲字第二四三九號裁定就甲○○所犯前開(3)、(4)二案件合併定其
    應執行之刑為執行有期徒刑一年，依檢察官簽發指揮執行書記載，本應於九十一
    年九月三日執行完畢，嗣於九十一年八月二十七日縮短刑期假釋出監執行完畢（
    甲○○以上前科除(1)外，於本件均構成累犯）。
二、甲○○基於施用安非他命及第一級毒品海洛因（下稱海洛因）之各別概括犯意，
    自九十二年八月上旬某日起至九十二年十一月二十八日止，連續在其位於台北市
    萬華區○○街五十五巷十七號五樓之住處，施用安非他命，並將海洛因摻水後以
    針筒注射之方式施用海洛因。嗣於九十二年十一月二十八日十四時許，為警持本
    院法官所核發之搜索票至甲○○前開位於臺北市萬華區之住處實施搜索，查獲如
    附表所示之物，而接受調查，經警採集其尿液送驗，發現呈鴉片類及安非他命類
    陽性反應，而知甲○○有上開施用海洛因及安非他命之情。
三、案經臺北市政府警察局萬華分局移送臺北地檢署偵查起訴。
    理  由
一、右揭犯罪事實二部分，訊據被告甲○○於本院審理時坦承不諱（見本院九十三年
    四月十四日審判筆錄），其於查獲當日採集之尿液經送明生生物科技股份有限公
    司（下稱明生公司）以酵素免疫分析法初步檢驗，再以氣相層析質譜儀分析法確
    認檢驗後，結果認呈鴉片類及安非他命類陽性反應無誤，有該公司出具之濫用藥
    物檢體檢驗報告一份在卷可稽（見毒偵字卷第六頁），並有如附表所示之物扣案
    可證，且該等物品經本院送法務部調查局以氣相層析質譜儀分析法及化學呈色分
    析法檢驗，檢驗結果均認有海洛因成分殘留，有該局九十三年三月三十一日出具
    之調科壹字第０９３００１３１９３０號檢驗通知書一紙附本院卷可稽，是依(一)
    明生公司出具之濫用藥物檢體檢驗報告書一份、(二)法務部調查局前開檢驗通知書
    一紙及(三)扣案如附表所示之物等補強證據皆足資擔保被告於本院審理中所為之上
    開任意性自白具有相當程度之真實性，而得使本院確信被告前述自白之犯罪事實
    確屬真實，從而依刑事訴訟法第一百五十六條第一項「被告之自白，非出於強暴
    、脅迫、利誘、詐欺、疲勞訊問、違法羈押或其他不正之方法，且與事實相符者
    ，得為證據。」及第二項「被告或共犯之自白，不得作為有罪判決之唯一證據，
    仍應調查其他必要之證據，以察其是否與事實相符。」規定，本院自得依被告前
    述自白及各該補強證據認定被告確有為施用海洛因及安非他命之犯行，本件事證
    明確，被告犯行堪以認定。
二、核被告甲○○所為，係犯毒品危害防制條例第十條第一項之施用第一級毒品罪及
    同條第二項之施用第二級毒品罪。其分別施用海洛因及安非他命前後分別持有海
    洛因及安非他命之低度行為，應分別為施用海洛因及安非他命之高度行為所吸收
    ，均不另論罪。又毒品危害防制條例部分條文業於九十二年七月九日修正公布，
    於九十三年一月九日施行，惟該條例第十條第一項、第二項均未修正，是本件關
    於此部分並無新舊法比較之必要，併此敘明。被告先後多次施用第一級毒品及第
    二級毒品之犯行，均時間緊接，方法相同，且均觸犯構成要件相同之罪，顯均係
    基於概括犯意為之，均為連續犯，依刑法第五十六條之規定，均以一罪論，並均
    加重其刑。又被告所犯施用第一級毒品罪及第二級毒品罪，犯意各別，罪名不同
    ，應分論併罰之。查被告有如犯罪事實一所述之前科，有台灣高等法院被告全國
    前案紀錄表一份在卷可稽，並經本院調閱被告如犯罪事實欄一所述前科之案卷核
    閱無誤，有被告所犯前開案件之判決書、執行指揮書附本院卷可稽，其前受有期
    徒刑執行完畢，於五年以內再犯本件有期徒刑以上之上開二罪，均為累犯，均應
    依刑法第四十七條之規定遞加重其刑。爰審酌被告甫於九十一年八月二十七日縮
    短刑期執行完畢，已如前述，其猶不知潔身自愛，惕勵向上，顯未能徹底認識毒
    品對人體之戕害而決心改過，及其智識程度、品行、犯罪後尚能坦承犯行，犯後
    態度良好等一切情狀，分別量處如主文所示之刑，並定其應執行之刑。
三、扣案如附表所示之物，如前所述，業經分別鑑驗明確均含有海洛因成分殘留無誤
    ，應依毒品危害防制條第十八條第一項前段規定，不問屬於犯人與否，由本院諭
    知沒收銷燬之。
據上論斷，應依刑事訴訟法第二百九十九條第一項前段，毒品危害防制條例第十條第
一項、第二項、第十八條第一項前段，刑法第十一條前段、第四十七條、第五十一條
第五款、第九款、第十款，判決如主文。
本案經檢察官陳焜昇到庭執行職務。
中　　　華　　　民　　　國　　九十三　　年　　　五　　　月　　 十三 　　日
                                      臺灣臺北地方法院刑事第九庭
                                          審判長法  官  葉建廷
                                                法  官  官信成
                                                法  官  林怡秀
右正本證明與原本無異。
如不服本判決，應於判決送達後十日內，向本院提出上訴狀。
                                                書記官  林義盛
中　　　華　　　民　　　國　　九十三　　年　　　五　　　月　　 十三 　　日
附表
┌──┬──────┬──┬────────────┐
│編號│物 品 名 稱 │數量│贓證物品清單編號        │
├──┼──────┼──┼────────────┤
│ 一 │注射針筒    │柒支│臺北地檢署九十二年度綠保│
│    │            │    │管字第三一九八號編號２  │
├──┼──────┼──┼────────────┤
│ 二 │殘渣袋      │肆個│同右編號３              │
└──┴──────┴──┴────────────┘
附錄本案論罪科刑法條全文：
毒品危害防制條例第十條
施用第一級毒品者，處六月以上五年以下有期徒刑。
施用第二級毒品者，處三年以下有期徒刑。
